【裁判字號】    89,台上,3796
【裁判日期】    890629
【裁判案由】    偽造文書
【裁判全文】
最高法院刑事判決                              八十九年度台上字第三七九六號
    上  訴  人  甲○○○
右上訴人因偽造文書案件，不服台灣高等法院台中分院中華民國八十九年四月十一日
第二審判決（八十九年度上訴字第一○七號，起訴案號：台灣台中地方法院檢察署八
十七年度偵字第二二九七○號、八十八年度偵字第二一四九號），提起上訴，本院判
決如左：
    主  文
上訴駁回。
    理  由
按刑事訴訟法第三百七十七條規定，上訴於第三審法院，非以判決違背法令為理由，
不得為之。是提起第三審上訴，應以原判決違背法令為理由，係屬法定要件。如果上
訴理由狀並未依據卷內訴訟資料，具體指摘原判決不適用何種法則或如何適用不當，
或所指摘原判決違法情事，顯與法律規定得為第三審上訴理由之違法情形，不相適合
時，均應認其上訴為違背法律上之程式，予以駁回。本件原判決綜合調查證據之結果
，認上訴人甲○○○連續並牽連犯有刑法第二百十六條第二百二十條第一項第二百十
條行使偽造私文書，足以生損害於他人罪，及同法第三百三十九條第一項詐欺取財罪
（此部分復有想像競合犯關係）之事實，因認第一審判決依連續犯、牽連犯及想像競
合犯關係，從一重之前罪處斷，量處有期徒刑拾月，為無不合，予以維持，駁回上訴
人在第二審之上訴，已詳認定犯罪事實之依據及憑以認定之理由，並對上訴人否認
犯罪之辯詞，如何不足採信，均已依據卷內資料予以指駁及說明，從形式上觀察，原
判決並無違背法令情形。上訴意旨謂：上訴人以互助會員朱福、羅玉燕、蕭陳玉美等
人名義標取會款，事前均徵得其等同意「借標」，嗣因經濟不景氣加以金融風暴，伊
始無力代朱福等人繳交會款，本件應屬民事債務糾紛，伊無偽造文書及詐欺之犯意等
語，係就原判決已詳為論斷與說明之事項，再為事實上之爭執，殊非適法之第三審上
訴理由。又告訴人廖年橿之指訴，與上訴人於第一審法院審理時所為之自白相符，原
判決採信廖年橿之指訴，資為上訴人犯罪之部分證據，經核並無違採證法則。至上訴
人犯後與被害人蕭陳玉美和解，固有和解筆錄可據，但仍無解上訴人刑責。此外，上
訴人徒憑己意，對原審職權之適法行使及原判決理由已詳為論斷之事項，任意爭辯，
顯與法定上訴第三審之形式要件不符，其上訴違背法律上之程式，應予駁回。
據上論結，應依刑事訴訟法第三百九十五條前段，判決如主文。
中      華      民      國    八十九    年      六      月    二十九    日
                              最高法院刑事第七庭
                                  審判長法官  謝  家  鶴
                                        法官  洪  文  章
                                        法官  花  滿  堂
                                        法官  陳  世  淙
                                        法官  洪  佳  濱
      右正本證明與原本無異
                                              書  記  官
中      華      民      國    八十九    年      七      月      十      日


司法院資訊處製作；財團法人民間司法改革基金會備份。
